臺灣高等法院交通事件裁定　　　　　　　　　　　　九十三年度交抗字第七十一號
　　抗告人即
　　異議人即
　　受處分人　甲○○
右抗告人因違反道路交通管理處罰條例案件，不服臺灣板橋地方法院，中華民國九十
二年十二月十八日裁定（九十二年度交聲字第一一三八號），提起抗告，本院裁定如
左：
    主  文
抗告駁回。
    理  由
一、按汽車駕駛人於行駛道路時，使用手持式行動電話進行撥接或通話者，處新臺幣
    （下同）三千元罰鍰，道路交通管理處罰條例第三十一條之一第一項定有明文。
二、本件抗告人即受處分人即異議人甲○○於民國九十二年二月二十五日上午十一時
    五十一分許，駕駛車號八Ｂ─四九九九號自小客車，行經台北市○○路○段處，
    於行駛道路時，使用手持式行動電話進行通話，為台北市政府警察局大安分局巡
    佐洪榮達以其違反道路交通管理處罰條例第三十一條之一第一項規定掣單舉發，
    有北市警交大字第ＡＢＹ九八七六一七號舉發違反道路交通管理事件通知單附卷
    可稽。原處分機關交通部公路總局台北區監理所於九十二年六月十二日以北監自
    裁字第裁四○─ＡＢＹ九八七六一七號裁處異議人罰鍰三千元。
三、受處分人異議及抗告意旨略以：受處分人於上開時、地因天氣炎熱，取出太陽眼
    鏡配戴，詎料手握黑色眼鏡盒於路口停等紅燈時，為交通警察誤認係使用行動電
    話舉發違規，異議人所駕駛車輛之車型為二一年出廠之賓士Ｃ三二型號，
    出廠時車上已配有汽車式免持通訊系統，實無於行駛時使用手持式行動電話之必
    要，且受處分人所使用之000000000號行動電話手機，當時並無通話，
    有通聯紀錄可證。又舉發員警出庭作證時，巧遇受處分人南下洽公，請假未獲法
    院認可，員警所證，並不實在，為此請求撤銷原違規罰單云云。
四、受處分人前揭駕車時使用手持式電話通話之違法行為，除有違反道路交通管理事
    件通知單在卷足憑，並經證人即當場舉發之台北市政府警察局大安分局巡佐洪榮
    達於原審結證稱：「當時我是執行防搶勤務，我在仁愛路三段二十二號信安國小
    前等紅綠燈，異議人行駛在慢車道，我是騎車，就在他的車左後方。仁愛路有樹
    蔭，不會反光，我看他右手執方向盤，左手拿大哥大在講電話，因為當時是紅燈
    ，車是停止的，所以我沒有攔車，但是車行約三、四十公尺我看他還在講，所以
    才攔車。我們有告知是為何攔車，他沒有辯解。．．．我們開單，他都沒有說任
    何爭執，一直到第一次申訴時，他才說是拿太陽眼鏡。我可以確定當時他拿的是
    手機，因為拿太陽眼鏡盒，不可能放在耳邊，而且他一直放在耳邊的時間很長，
    約二、三分鐘」等語（見原審卷第四十六頁、第四十七頁）。本件係經警當場舉
    發，而執勤警員為交通執法人員，與受處分人並無仇怨，自無設詞誣陷，身觸偽
    證重罪之必要，其所為舉發內容應可採信。設受處分人係拿取太陽眼鏡盒，其動
    作僅須臾即可完成，何以證人明確指出受處分人乃右手握方向盤，左手持行動電
    話通話，且放置耳邊長達二、三分鐘之久？至受處分人提供之通聯記錄，受處分
    人於原審法院坦承除所提供之0000000000號門號外，另有使用其他門
    號，受處分人於舉發當日是否使用所提門號以外之行動電話，尚有存疑。而所提
    供之電話通話明細單，僅能表示發話時間之始話時間及終話時間，無法表明受話
    情形，則受處分人當日是否有發話但未接通，或受話而通話之情形，亦有疑義，
    該通聯紀錄，並不足為其有利之認定。原處分機關之裁處，並無不當。原審法院
    因而駁回其異議，認事用法，均無不合。受處分人抗告意旨，仍以陳詞，指摘原
    裁定不當，核無理由，其抗告應予駁回。
五、據上論斷，應依道路交通管理處罰條例第八十九條、刑事訴訟法第四百十二條，
    裁定如主文。
中　　　華　　　民　　　國　　九十三　　年　　　二　　　月　　　五　　　日
                            臺灣高等法院交通法庭
                                審判長法  官　洪　政　雄
                                      法  官　鄧　振　球
                                      法  官  趙　功　恆
右正本證明與原本無異。
不得再抗告。
                                      書記官　孫　佩　琳
中　　　華　　　民　　　國　　九十三　　年　　　二　　　月　　　六　　　日
